【裁判字號】    98,易,1213
【裁判日期】    981130
【裁判案由】    竊盜
【裁判全文】
臺灣彰化地方法院刑事判決              98年度易字第1213號
公  訴  人  臺灣彰化地方法院檢察署檢察官
被      告  乙○○
                    （另案羈押於臺灣彰化看守所）
上列被告因竊盜案件，經檢察官提起公訴（九十八年度偵字第九
一０六號），本院判決如下：
    主  文
乙○○攜帶兇器竊盜，累犯，處有期徒刑捌月。
扣案之Ｔ型扳手壹支沒收。
    事  實
一、乙○○前於民國九十二年八月十一日，因竊盜案件，經本院
    以九十二年度易字第四一三號判決判處有期徒刑六月確定；
    又因施用第一、二級毒品案件，經臺灣嘉義地方法院於九十
    二年三月二十日以九十二年度訴字第六０號判決判處有期徒
    刑八月、四月，應執行有期徒刑十月確定，嗣並與上開竊盜
    案件合併定應執行刑為有期徒刑一年三月，入監執行後，於
    九十三年十二月九日獲假釋出監，其後遭撤銷假釋，再入獄
    執行殘刑三月又六日，於九十四年十月十九日執行完畢。另
    因施用第一級毒品，經本院以九十四年度訴字第七七０號判
    決判處有期徒刑十月，再經臺灣高等法院臺中分院、最高法
    院先後駁回上訴確定；復因犯竊盜及搶奪等罪，經臺灣高等
    法院臺中分院以九十五年度上訴字第一八五九號判決判處應
    執行有期徒刑三年確定；又因偽證案件，經臺灣高等法院臺
    中分院以九十五年度上訴字第一八三五號判決判處有期徒刑
    五月確定，再經減刑為有期徒刑二月十五日，並與上開竊盜
    及搶奪等罪所處之刑合併定應執行刑為有期徒刑三年二月，
    入監接續執行後，甫於九十八年六月二十六日獲假釋出獄，
    現仍於假釋付保護管束中。詎其仍不知悔改，預以騎乘機車
    方式，隨機搶奪路人財物，且為防止警察循線查緝，乃基於
    意圖為自己不法所有之竊盜犯意，於九十八年十月十六日十
    四時至十七時期間，攜帶其所有，客觀上對人之生命、身體
    構成威脅，足供兇器使用之鐵製Ｔ型扳手一支，在雲林縣土
    庫鎮馬公厝下山腳路附近，竊取甲○所有、車牌號碼Ｐ三Ｂ
    －三０七號車牌一面，得手後懸掛於其騎乘之重型機車上（
    原車牌號碼號為ＫＰＩ－三二一號）。嗣於九十八年十月十
    七日十一時十分許，乙○○騎乘上開懸掛失竊車牌之機車，
    行經彰化縣鹿港鎮○○路四七五號天后宮香客大樓前時，尚
    未著手行搶前，即為警查獲，並扣得Ｐ三Ｂ－三０七號車牌
    一面（已發還）及其所有供行竊所用之Ｔ型扳手一支。
二、案經彰化縣警察局鹿港分局報請台灣彰化地方法院檢察署檢
    察官偵查起訴。
    理  由
一、上開竊盜之犯罪事實，迭據被告乙○○於警、偵訊中暨本院
    審理時坦承不諱，核與證人即被害人甲○於警詢中證述失竊
    之情節相符，並有查獲現場照片二幀及贓物認領保管單、彰
    化縣警察局車輛尋獲電腦輸入單、車籍查詢－基本資料詳細
    畫面各一紙等附卷可稽，另有被告所有供其竊取車牌所用之
    Ｔ型扳手一支扣案可佐，堪認被告自白確與事實相符，本件
    事證明確，被告犯行堪以認定。
二、核被告所為，係犯刑法第三百二十一條第一項第三款之攜帶
    兇器竊盜罪。又被告前於九十二年八月十一日，因竊盜案件
    ，經本院以九十二年度易字第四一三號判決判處有期徒刑六
    月確定；又因施用第一、二級毒品案件，經臺灣嘉義地方法
    院於九十二年三月二十日以九十二年度訴字第六０號判決判
    處有期徒刑八月、四月，應執行有期徒刑十月確定，嗣並與
    上開竊盜案件合併定應執行刑為有期徒刑一年三月，入監執
    行後，於九十三年十二月九日獲假釋出監，其後遭撤銷假釋
    ，再入獄執行殘刑三月又六日，於九十四年十月十九日執行
    完畢，此有臺灣彰化地方法院檢察署刑案資料查註紀錄表及
    臺灣高等法院被告前案紀錄表等附卷可參，其受此有期徒刑
    執行完畢後，五年內再故意犯本件有期徒刑以上之罪，應依
    累犯規定加重其刑。爰審酌被告甫於假釋期間，竟為伺機搶
    奪他人財物而犯本件犯行，顯無悔改之心，實不宜輕縱，並
    考量其行使之犯罪手段、竊盜所得財物之價值，暨被告犯後
    均能承犯行，態度尚稱良好等一切情狀，量處如主文所示之
    刑。扣案之Ｔ型扳手一支，為屬被告所有，並供其犯本件竊
    盜之用，此據被告供明在卷，併依刑法第三十八條第一項第
    二款宣告沒收。
據上論斷，應依刑事訴訟法第二百九十九條第一項前段，刑法第
第三百二十一條第一項第三款、第四十七條第一項、第三十八條
第一項第二款，判決如主文。
本案經檢察官蕭有宏到庭執行職務。
中    華    民    國    98    年    11    月    30    日
                刑事第六庭    法  官  王義閔
以上正本證明與原本無異。
如不服本判決應於收受判決後10日內向本院提出上訴書狀，並
應敘述具體理由。其未敘述上訴理由者，應於上訴期間屆滿後
20日內向本院補提理由書(均須按他造當事人之人數附繕本)
「切勿逕送上級法院」。
告訴人或被害人對於判決如有不服具備理由請求檢察官上訴者，
其上訴期間之計算係以檢察官收受判決正本之日期為準。
中    華    民    國    98    年    11    月    30    日
                              書記官  林盛輝
中華民國刑法第321條（加重竊盜罪）
犯竊盜罪而有左列情形之一者，處 6 月以上、 5 年以下有期徒
刑：
一、於夜間侵入住宅或有人居住之建築物、船艦或隱匿其內而犯
    之者。
二、毀越門扇、牆垣或其他安全設備而犯之者。
三、攜帶兇器而犯之者。
四、結夥三人以上而犯之者。
五、乘火災、水災或其他災害之際而犯之者。
六、在車站或埠頭而犯之者。
前項之未遂犯罰之。


司法院資訊處製作；財團法人民間司法改革基金會備份。
